---
title: "Análise de injeções - Transformada de Fourier"
author:
  - Augusto Boranga
  - Jonathan Martins
  - Lucas Assis
  - Murilo Wolfart
output: 
  pdf_document: 
    fig_height: 3
---

```{r setup, include=FALSE, echo=FALSE}
knitr::opts_chunk$set(echo = TRUE)
library(stats)
library(base)
library(magrittr)
library(dplyr, warn.conflicts = FALSE)
library(ggplot2)
library(ggthemes)
library(knitr)

subsetSize <- 10
summaryDf <- read.delim("summary.csv", colClasses = character(), header = TRUE, sep = ";", dec = ",")

cppSDCDf <- read.delim("cpp-single/variables_sdc.csv", colClasses = character(), header = TRUE, sep = ";")
cppDUEDf <- read.delim("cpp-single/variables_due.csv", colClasses = character(), header = TRUE, sep = ";")

fftwSDCDf <- read.delim("fftw-single/variables_sdc.csv", colClasses = character(), header = TRUE, sep = ";")
fftwDUEDf <- read.delim("fftw-single/variables_due.csv", colClasses = character(), header = TRUE, sep = ";")

fftw2SDCDf <- read.delim("fftw2t-single/variables_sdc.csv", colClasses = character(), header = TRUE, sep = ";")
fftw2DUEDf <- read.delim("fftw2t-single/variables_due.csv", colClasses = character(), header = TRUE, sep = ";")


```

## Introdução

Para a elaboração desse trabalho, foram injetadas entre 3000 e 5000 falhas através do CAROL-FI em 5 aplicações diferentes. Todos os testes foram executados em processadores da família Intel Core, portanto assume-se que se trata da mesma arquitetura, apesar das pequenas diferenças que possam existir entre os diferentes modelos utilizados.

As aplicações foram:

* Algoritmo de Cooley-Tukey em C++
* Algoritmo de Cooley-Tukey em C
* Algoritmo de Cooley-Tukey em Python
* Cálculo da transformada através da biblioteca FFTW utilizando 1 thread
* Cálculo da transformada através da biblioteca FFTW utilizando 2 threads


## Vulnerabilidade

O resultado geral das injeções é mostrado na tabela abaixo.


```{r, echo=FALSE}
summaryDf$AVF.SDCs <- round(summaryDf$AVF.SDCs, 2)
summaryDf$AVF.DUEs <- round(summaryDf$AVF.DUEs, 2)
kable(summaryDf)
```


A implementação que se mostrou mais vulnerável foi a em Python que, devido aos resultados obtidos, teve muito menos injeções e foi descartada posteriormente. Além disso, as implementações que fazem uso de uma biblioteca para o cálculo da transformada se mostraram mais resilientes, possivelmente graças à verificações feitas internamente, com exceção da implementação com 2 threads que apresentou uma taxa maior de DUEs. Nas sessões seguintes faremos análises específicas para cada versão.

## Análise Cooley-Tukey C++

Na implementação do algoritmo Cooley-Tukey em C++, foram injetados 3723 falhas. No gráfico a seguir, é possível ver a distribuição dos resultados das injeções.


```{r, echo=FALSE}

cpp <- read.delim("cpp-single/summary.csv", colClasses = character(), header = FALSE, sep = ";")
colnames(cpp) <- c("Value", "Result")
cpp %>% 
  filter(Value != "Injections") %>%
  ggplot(aes(x="", y=Result, fill=Value)) +
  geom_bar(width = 1, stat = "identity") +
  coord_polar("y", start=0) +
  scale_fill_brewer(palette="Blues") +
  theme_minimal() +
  ylab("") +
  xlab("") +
  scale_y_discrete(expand=c(0,0))   

```


De acordo com os dados obtidos, cerca de 25% das falhas resultaram em SDCs, enquanto os DUEs representam menos de 5%. Felizmente, a grande maioria das injeções não resultou em alterações na saída.


```{r, echo=FALSE}

cppSDCDf %>% 
  arrange (-PVF) %>% 
  tibble::rowid_to_column("rowNumber") %>%
  filter(rowNumber<subsetSize) %>%
  select (PVF, Var.name) %>%
  ggplot(aes(Var.name, PVF)) +
  geom_bar(stat="identity", position="dodge", fill="dodgerblue4") + 
  theme_base() + theme(axis.text.x = element_text(angle = 0, hjust = 1)) +
  coord_flip() +
  theme(axis.title=element_text(size=20)) +
  xlab("Variable") +
  ylab("PVF") +
  ggtitle("SDCs Cooley-Tukey C++")
```


Verificando as 10 variáveis mais vulneráveis, percebe-se que apenas duas entre elas fazem parte da aplicação em si, sendo as outras vindas das bibliotecas utilizadas. Com isso, concluimos que, para que a aplicação seja protegida da melhor maneira possível, é preferível que não sejam utilizadas bibliotecas (ou sejam utilizadas o mínimo possível). No caso deste trabalho, o foco ficará nas variáveis que podem ser protegidas, ou seja, as criadas pelos alunos.

Nesta análise, temos as váriaveis *i* e *size* como mais vulneráveis em questão de SDCs. Como tratam-se de variáveis de controle, uma simples duplicação (ou triplicação) não deve resultar em um *overhead* significativo e, portanto, provavelmente será uma boa solução na etapa seguinte do trabalho.


```{r, echo=FALSE}

cppDUEDf %>% 
  arrange (-PVF) %>% 
  tibble::rowid_to_column("rowNumber") %>%
  filter(rowNumber<subsetSize) %>%
  select (PVF, Var.name) %>%
  ggplot(aes(Var.name, PVF)) +
  geom_bar(stat="identity", position="dodge", fill="dodgerblue4") + 
  theme_base() + theme(axis.text.x = element_text(angle = 0, hjust = 1)) +
  coord_flip() +
  theme(axis.title=element_text(size=20)) +
  xlab("Variable") +
  ylab("PVF") +
  ggtitle("DUEs Cooley-Tukey C++")
```


O mesmo se repete se tratando de DUEs; as variáveis que mais os causam são as externas. No entanto, também temos a variável *n* que, assim como as abordadas anteriormente, é uma variável de controle facilmente duplicável, e a variável *matrix*, responsável pela estrutura da aplicação. Para proteger esta, serão necessárias técnicas mais sofisticadas que uma simples duplicação, possivelmente explorando as redundâncias inerentes à transformada.

## Análise FFTW C++

Em seguida, foram realizados testes utilizando uma biblioteca que calcula a transformada de Fourier.


```{r, echo=FALSE}

fftw <- read.delim("fftw-single/summary.csv", colClasses = character(), header = FALSE, sep = ";")
colnames(fftw) <- c("Value", "Result")
fftw %>% 
  filter(Value != "Injections") %>%
  ggplot(aes(x="", y=Result, fill=Value)) +
  geom_bar(width = 1, stat = "identity") +
  coord_polar("y", start=0) +
  scale_fill_brewer(palette="Blues") +
  theme_minimal() +
  ylab("") +
  xlab("") +
  scale_y_discrete(expand=c(0,0))   

```


Nessa implementação, novamente temos cerca de 25% de SDCs, mas os DUEs, em compensação, são ainda menos frequentes. Isso se deve provavelmente às medidas de asserção tomadas internamente na biblioteca, que foram capazes de impedir que o sistema entrasse em um estado irrecuperável.


```{r, echo=FALSE}

fftwSDCDf %>% 
  arrange (-PVF) %>% 
  tibble::rowid_to_column("rowNumber") %>%
  filter(rowNumber<subsetSize) %>%
  select (PVF, Var.name) %>%
  ggplot(aes(Var.name, PVF)) +
  geom_bar(stat="identity", position="dodge", fill="dodgerblue4") + 
  theme_base() + theme(axis.text.x = element_text(angle = 0, hjust = 1)) +
  coord_flip() +
  theme(axis.title=element_text(size=20)) +
  xlab("Variable") +
  ylab("PVF") +
  ggtitle("SDCs FFTW C++")
```


  Assim como na implementação anterior, muitos dos SDCs são causados por variáveis fora do nosso controle. Porém, diferentemente da anterior, encontramos a matriz original (na variável *in*) e o arquivo de saída (na variável *output*) entre as variáveis mais vulneráveis. Provavelmente as verificações que a biblioteca implementa são capazes de barrar parte dos erros, conforme mencionado anteriormente; portanto, com maior resiliência entre as variáveis da biblioteca, valores que são menos sensíveis passam a aparecer devido à sua falta de proteção.


```{r, echo=FALSE}

fftwDUEDf %>% 
  arrange (-PVF) %>% 
  tibble::rowid_to_column("rowNumber") %>%
  filter(rowNumber<subsetSize) %>%
  select (PVF, Var.name) %>%
  ggplot(aes(Var.name, PVF)) +
  geom_bar(stat="identity", position="dodge", fill="dodgerblue4") + 
  theme_base() + theme(axis.text.x = element_text(angle = 0, hjust = 1)) +
  coord_flip() +
  theme(axis.title=element_text(size=20)) +
  xlab("Variable") +
  ylab("PVF") +
  ggtitle("DUEs FFTW C++")
```


Já no caso de DUEs, as únicas variáveis implementadas pelos alunos que apresentaram algum risco foram variáveis de controle. No entanto, o ponto fraco claramente é a variável *mapp*, utilizada apenas pela biblioteca e, portanto, fora do alcance de nossa proteção.


## Análise Cooley-Tukey Python

O grupo optou por incluir uma linguagem interpretada para verificar o impacto dessa escolha na vulnerabilidade da aplicação. Para isso, foi feita uma implementação do algoritmo de Cooley Tukey em Python.


```{r, echo=FALSE}

py <- read.delim("py/summary.csv", colClasses = character(), header = FALSE, sep = ";")
colnames(py) <- c("Value", "Result")
py %>% 
  filter(Value != "Injections") %>%
  ggplot(aes(x="", y=Result, fill=Value)) +
  geom_bar(width = 1, stat = "identity") +
  coord_polar("y", start=0) +
  scale_fill_brewer(palette="Blues") +
  theme_minimal() +
  ylab("") +
  xlab("") +
  scale_y_discrete(expand=c(0,0))   

```


Nessa versão da aplicação, em cerca de 500 injeções não houve nenhum mascaramento. Ao verificar as variáveis que foram afetadas, percebeu-se que todas elas eram pertencentes ao interpretador Python. Com isso, surgem duas possibilidades: ou o grupo não soube utilizar o injetor, de forma que ele não foi capaz de injetar as falhas na aplicação corretamente, ou linguagens interpretadas simplesmente são extremamente vulneráveis a falhas devido à necessidade de um interpretador. Como o grupo conversou com o desenvolvedor responsável pelo CAROL-FI para elaborar os testes, pressupõe-se que trata-se realmente da vulnerabilidade de aplicações que exigem um interpretador executando suas instruções.

Dadas essas conclusões, não foram injetadas mais falhas nessa implementação.


## Análise FFTW C++ 2 Threads

Após perceber que a análise em Python não seria capaz de fornecer os resultados apropriados, decidiu-se utilizar umas das funcionalidades da biblioteca FFTW, que permite que a transformada seja calculada em mais de uma thread.


```{r, echo=FALSE}

fftw2 <- read.delim("fftw2t-single/summary.csv", colClasses = character(), header = FALSE, sep = ";")
colnames(fftw2) <- c("Value", "Result")
fftw2 %>% 
  filter(Value != "Injections") %>%
  ggplot(aes(x="", y=Result, fill=Value)) +
  geom_bar(width = 1, stat = "identity") +
  coord_polar("y", start=0) +
  scale_fill_brewer(palette="Blues") +
  theme_minimal() +
  ylab("") +
  xlab("") +
  scale_y_discrete(expand=c(0,0))   
```


Utilizando 2 threads, o percentual de DUEs foi o maior encontrado enquanto o de SDCs diminuiu. Isso sugere que, nessa implementação, o efeito das injeções é "mais nocivo" à execução, possivelmente devido às variáveis de controle utilizadas para utilização e sincronização das threads.


```{r, echo=FALSE}

fftw2SDCDf %>% 
  arrange (-PVF) %>% 
  tibble::rowid_to_column("rowNumber") %>%
  filter(rowNumber<subsetSize) %>%
  select (PVF, Var.name) %>%
  ggplot(aes(Var.name, PVF)) +
  geom_bar(stat="identity", position="dodge", fill="dodgerblue4") + 
  theme_base() + theme(axis.text.x = element_text(angle = 0, hjust = 1)) +
  coord_flip() +
  theme(axis.title=element_text(size=20)) +
  xlab("Variable") +
  ylab("PVF") +
  ggtitle("SDCs FFTW 2 Threads C++")
```


Apesar dos resultados anteriores, as variáveis mais vulneráveis nessa implementação não são muito diferentes das analisadas com uma única thread quando se trata de SDCs.


```{r, echo=FALSE}

fftw2DUEDf %>% 
  arrange (-PVF) %>% 
  tibble::rowid_to_column("rowNumber") %>%
  filter(rowNumber<subsetSize) %>%
  select (PVF, Var.name) %>%
  ggplot(aes(Var.name, PVF)) +
  geom_bar(stat="identity", position="dodge", fill="dodgerblue4") + 
  theme_base() + theme(axis.text.x = element_text(angle = 0, hjust = 1)) +
  coord_flip() +
  theme(axis.title=element_text(size=20)) +
  xlab("Variable") +
  ylab("PVF") +
  ggtitle("DUEs FFTW 2 Threads C++")
```


No entanto, se tratando de DUEs, surge uma nova variável extremamente vulnerável, possivelmente vinculada ao controle das diferentes threads, conforme suposto anteriormente. Além disso, surge a variável *p*, responsável por definir o método da transformada a ser aplicado, o que também sugere que as configurações para controle das threads estão relacionadas ao aumento dos DUEs nessa implementação.

# Conclusão

Após analisados os dados, conclui-se que uma duplicação (ou triplicação) das variáveis de controle apresentará um impacto considerável nas implementações do algoritmo Cooley-Tukey.

Já nas implementações que utilizam a biblioteca FFTW, a maior preocupação é com a estrutura do problema em si. Para proteger esses trechos, o grupo planeja utilizar algumas redundâncias presentes na transformada de Fourier, que permitem, no mínimo, detectar quando o resultado não é correto. Essas técnicas também serão aproveitadas nas implementações de Cooley-Tukey, apesar desse não ser o maior causador de erros nesses casos.